# 集团内企业之间资金往来是否应计算利息

提问人：wx_5d67dd711301 时间：2020-01-03 09:17:44
陈版，请教一下，集团内企业之间资金往来，是短期的营运资金往来，是否也需要计算利息？

回答人：chenyiwei
理论上应比照非关联方之间按照市场公允条件达成的交易计算确认利息收入和利息支出，实务中可以基于重要性原则考虑是否接受简化处理，并关注税务风险和证券监管风险的可能影响。

提问人：lv1025280320 时间：2020-05-09 11:33:05
请教陈版此处的 “税务风险和证券监管风险”主要体现在哪些方面？是否有相关法律法规？

回答人：chenyiwei
税务风险主要是关联交易的特别纳税调整风险；证券监管风险主要是上市公司或挂牌公司被认定为关联方资金占用的风险。